臺灣嘉義地方法院刑事判決
110年度訴字第325號
公  訴  人  臺灣嘉義地方檢察署檢察官
被      告  陳建成
指定辯護人  本院公設辯護人張家慶
上列被告因違反毒品危害防制條例案件，經檢察官提起公訴（11
0年度偵字第4938號），本院判決如下：
    主  文
陳建成販賣第三級毒品，未遂，處有期徒刑貳年伍月。
扣案如附表編號一至三、五所示之物均沒收。
    事  實
一、陳建成明知愷他命、甲基甲基卡西酮（Mephedrone）均為毒
    品危害防制條例第2條第2項第3款所管制之第三級毒品，依
    法不得販賣，竟意圖營利，基於販賣第三級毒品之犯意，於
    民國110年5月14日前某日，在雲林縣虎尾鎮某處，向真實姓
    名年籍不詳、綽號為「阿豪」之男子，以新臺幣（下同）1
    萬5,000元購入如附表編號一至二所示第三級毒品愷他命4包
    及內含第三級毒品甲基甲基卡西酮成分之旺旺毒品咖啡包共
    18包而持有之，於購入後再持如附表編號三所示手機，連結
    如附表編號五所示無線分享器之網路後，使用該手機內下載
    之微信軟體，以「黑豹」之暱稱發送內容為兜售愷他命及毒
    品咖啡包之訊息以招攬客人。嗣嘉義縣警察局水上分局柳林
    派出所員警侯○○於執行勤務時發現上開微信訊息，遂於110
    年5月14日凌晨0時39分，佯裝購毒者以微信電話與陳建成聯
    繫，假意稱欲購買愷他命，並約定在嘉義縣○○鄉○○村○○○000
    ○0號之奉天宮前交易，陳建成即依約於同日凌晨0時50分許
    ，持如附表編號一至二所示第三級毒品愷他命及內含第三級
    毒品成分之毒品咖啡包，駕駛車牌號碼000-0000號自用小客
    車前往該處，欲以2萬元將如附表編號一所示愷他命4包及如
    附表編號二所示毒品咖啡包中之14包販售予喬裝為購毒者之
    員警侯○○，侯○○見時機成熟表明身分，當場查獲而未遂，並
    扣得未及售出之如附表編號一至二所示第三級毒品及如附表
    編號三至六所示物品，始悉上情。
二、案經嘉義縣警察局水上分局報告臺灣嘉義地方檢察署檢察官
    偵查起訴。
    理  由
一、本案所引用之供述證據，檢察官、被告陳建成及其辯護人均
    同意有證據能力（見本院訴字卷第100至102頁），本院審酌
    該等供述證據作成時情況，並無違法取證之瑕疵，與待證事
    實均具有關聯，以之作為證據應屬適當。又本案所引用之非
    供述證據，均與本件事實具有自然關聯性，且無證據證明係
    公務員違背法定程序所取得，是後述所引用之供述及非供述
    證據均有證據能力，先予敘明。
二、前揭事實，業據被告於警詢、偵訊、本院準備程序及審理時
    均坦承不諱（見嘉水警偵字第1100011824號卷【下稱警卷】
    第2至7頁反面，110年度偵字第4938號卷【下稱偵字卷】第2
    0至22頁，本院訴字卷第98至100、123、128至129頁），並
    有職務報告、嘉義縣警察局水上分局搜索扣押筆錄、扣押物
    品目錄表各1份、照片44張、微信對話紀錄1份、譯文2份、
    車輛詳細資料報表1份在卷可稽（見警卷第9頁正反面、13至
    17、21至34頁），另有如附表編號一至二所示第三級毒品扣
    案可證。又扣案如附表編號一所示愷他命4包經送鑑定之結
    果，均檢出第三級毒品愷他命成分，檢驗前純質淨重約3.88
    5公克，如附表編號二所示毒品咖啡包經送鑑定之結果，檢
    出第三級毒品甲基甲基卡西酮成分，檢驗前純質淨重約0.62
    4公克，此有欣生生物科技股份有限公司藥物成分鑑定報告6
    份、高雄市立凱旋醫院濫用藥物成品檢驗鑑定書鑑驗書1份
    附卷足憑（見偵字卷第47至51之1頁反面，本院訴字卷第75
    至83頁），可見被告欲販售之物品確實為第三級毒品，綜上
    ，被告之任意性自白核與事實相符，應堪採信。又被告於警
    詢、偵訊時供稱：其是欲以2萬元將其所攜帶之所有毒品販
    賣給喬裝為購毒者之員警等語（見警卷第4頁反面至5頁，偵
    字卷第21頁）、於本院準備程序時供稱：其是欲以2萬元將1
    8包毒品咖啡包以及2包愷他命販賣給喬裝為購毒者之員警等
    語（見本院訴字卷第100頁），與喬裝為購毒者之員警侯○○
    於職務報告上記載被告表示2萬元可以販售毒品咖啡包14包
    及愷他命4包等情（見警卷第9頁正反面）略有出入。又侯○○
    抵達現場與被告進行交易時，對被告稱「我這邊有帶2萬啦
    ，你有多的嗎」，被告稱「有啊」、「我給你14個」、「14
    個先給你，你先不用緊張」，之後侯○○點現鈔給被告看，被
    告又將14包毒品咖啡包點給侯○○，並稱「阿這樣是3,800」
    等情，有現場譯文1份在卷可稽（見警卷第32至33頁），可
    見被告應係欲將14包毒品咖啡包販售予侯○○，價格為3,800
    元無訛，被告供稱其係欲將18包毒品咖啡包販售予侯○○，與
    上開事證不符，尚非可採。又被告於警詢、偵訊時已供稱其
    係欲將4包愷他命均販售予侯○○，與侯○○於職務報告上之記
    載相符，堪信為真，至被告於本院準備程序時雖改稱其係欲
    出售2包愷他命予侯○○，然考量被告於警詢時為供述之時間
    點，與於本院準備程序時為供述之時間點相較，以前者距離
    其與侯○○進行交易之時間點為近，則就其與侯○○間交易之愷
    他命數量之記憶，應以前者較為清晰，是其於本院準備程序
    時之供述，當係記憶錯誤所致，綜上，被告應係欲以2萬元
    將毒品咖啡包14包及愷他命4包出售予侯○○乙節，應堪認定
    。復以被告於警詢、偵訊及本院準備程序時均供稱：其以1
    萬5,000元向「阿豪」購買如附表編號一至二所示毒品咖啡
    包及愷他命等語（見警卷第6頁，偵字卷第21頁，本院訴字
    卷第100頁），而被告係欲將其中14包毒品咖啡包及4包愷他
    命以2萬元出售予侯○○，是被告如能成功售出，確實可賺取
    價差，其具有販賣營利之意圖，應堪認定。綜上所述，本案
    事證明確，被告上開犯行堪可認定，應依法論科。
三、論罪科刑：
  ㈠核被告所為，係犯毒品危害防制條例第4條第6項、第3項之販
    賣第三級毒品未遂罪。
  ㈡被告販賣第三級毒品遂行前意圖販賣而持有第三級毒品之行
    為，與販賣第三級毒品之行為間有法條競合之關係，不另論
    罪。
  ㈢被告客觀上已著手實施販賣犯行，然因喬裝為購毒者之員警
    自始即不具購買之真意，未完成買賣而不遂，為未遂犯，應
    依刑法第25條第2項之規定，按既遂犯之刑減輕之。
  ㈣犯毒品危害防制條例第4條至第8條之罪於偵查及歷次審判中
    均自白者，減輕其刑，毒品危害防制條例第17條第2項定有
    明文。查被告就上開販賣第三級毒品未遂之犯行，於偵查及
    本院審理中均已自白，業如前述，應依上揭規定減輕其刑。
  ㈤被告同時有上開減輕事由，爰依刑法第70條之規定遞減之。
  ㈥爰以行為人之責任為基礎，審酌被告違反國家杜絕毒品之禁
    令，兜售第三級毒品愷他命及內含第三級毒品成分之毒品咖
    啡包以供人施用，促使毒品更易流通，他人如購入並施用後
    會影響身心健全發展，有害社會治安與秩序，又被告於本案
    前即因販賣第二級毒品未遂及轉讓偽藥罪，經本院判處徒刑
    並宣告緩刑4年，此有臺灣高等法院被告前案紀錄表1份在卷
    可稽（見本院訴字卷第11至14頁），其竟於緩刑期間內再為
    本案，屢次涉犯毒品犯罪，所為實屬不該，然幸本案交易對
    象為員警，始未生使毒品流通在外之結果，並念及被告犯後
    坦承犯行，態度良好，兼衡被告販賣毒品之方式、種類、待
    售之愷他命及毒品咖啡包之數量及重量、欲販售之金額為2
    萬元、於本院審理時自承高職肄業之智識程度、已婚、目前
    為司機並兼差做板模工之生活狀況（見本院訴字卷第130頁
    ）等一切情狀，量處如主文所示之刑，以示懲儆。
四、沒收部分：
　㈠扣案如附表編號一所示愷他命4包、如附表編號二所示旺旺毒
    品咖啡包18包，經送鑑定之結果，分別檢出第三級毒品愷他
    命、甲基甲基卡西酮成分，業如前述，核均屬違禁物，且為
    本案被告未及售出之愷他命及毒品咖啡包，此經被告供述明
    確（見本院訴字卷第98至99頁），依刑法第38條第1項之規
    定，不問屬於被告與否，均應宣告沒收。又盛裝前開第三級
    毒品之包裝袋4個、18個，因依該等扣案物之狀態及現今所
    採行之鑑驗方法，仍會殘留微量毒品，難以與所附著之外包
    裝袋析離，故應將之一體視為毒品併予沒收。至於毒品鑑驗
    時所耗損之部分，因已用罄不存在，自不得再宣告沒收。
　㈡扣案如附表編號三所示手機1支及如附表編號五所示無線網路
    分享器1台，均為被告所有，其中如附表編號三所示手機1支
    係被告用以發送兜售毒品之微信訊息以及聯繫本案販賣愷他
    命及毒品咖啡包事宜所用之手機，被告並以手機連接如附表
    編號五所示無線網路分享器之網路來使用微信乙情，業經被
    告供述明確（見本院訴字卷第99、127至128頁），核均係供
    被告犯本案販賣第三級毒品未遂犯行所用之物，依毒品危害
    防制條例第19條第1項之規定，不問屬於犯罪行為人與否，
    均應沒收，爰依上開規定宣告沒收。
　㈢至扣案如附表編號四所示手機1支及如附表編號六所示現金3,
    455元雖均為被告所有，然該手機1支為被告私人與親友聯絡
    使用之手機，此經被告供述明確（見本院訴字卷第127至128
    頁），另現金則尚乏證據可證明為被告販賣毒品所得，是此
    部分物品經核與本案犯行無直接關連，亦難認係供本案犯罪
    所用、預備之物或犯罪所生之物，又非違禁物，爰均不宣告
    沒收。
據上論斷，應依刑事訴訟法第299條第1項前段，毒品危害防制條
例第4條第3項、第6項、第17條第2項、第19條第1項，刑法第11
條前段、第25條第2項、第38條第1項，判決如主文。
本案經檢察官邱朝智提起公訴，檢察官徐鈺婷到庭執行職務。
中　　華　　民　　國　　110 　年　　11　　月　　9 　　日
　　　　　　　　　刑事第六庭  審判長法　官　王慧娟

　　　　　　　　　　　　　　　    　法　官　林富郎

  　　　　　　　　　　　　　　　　  法　官　官怡臻
以上正本證明與原本無異。
如不服本判決應於收受判決後20日內向本院提出上訴書狀，並應
敘述具體理由；其未敘述上訴理由者，應於上訴期間屆滿後20日
內向本院補提理由書（均須附繕本）「切勿逕送上級法院」。
中　　華　　民　　國　　110 　年　　11　　月　　9 　　日
                                    書記官  李彥廷
附表：
編號 物品名稱 備註 一 扣案愷他命4包（含包裝袋4個，檢驗前毛重合計5.55公克，檢驗後淨重合計4.643公克） 違禁物（見偵字卷第49至51之1頁反面，本院訴字卷第75至83頁） 二 扣案旺旺毒品咖啡包18包（含包裝袋18個，檢驗前毛重合計71.06公克，檢驗後淨重合計45.553公克） 違禁物   內含甲基甲基卡西酮成分（見偵字卷第47至48頁反面，本院訴字卷第75至83頁） 三 扣案iPHONE 7 PLUS紅色手機1支（不含SIM卡，IMEI：000000000000000） 供本案犯罪所用之物  四 扣案搭配門號0000000000號之iPHONE 11手機1支（含SIM卡1張，IMEI：000000000000000） 與本案無關 五 無線網路分享器1台 供本案犯罪所用之物 六 現金新臺幣3,455元 與本案無關 
附錄本案論罪科刑法條
毒品危害防制條例第4 條
製造、運輸、販賣第一級毒品者，處死刑或無期徒刑；處無期徒
刑者，得併科新臺幣3 千萬元以下罰金。
製造、運輸、販賣第二級毒品者，處無期徒刑或10年以上有期徒
刑，得併科新臺幣1 千5 百萬元以下罰金。
製造、運輸、販賣第三級毒品者，處7 年以上有期徒刑，得併科
新臺幣1 千萬元以下罰金。
製造、運輸、販賣第四級毒品者，處5 年以上12年以下有期徒刑
，得併科新臺幣5 百萬元以下罰金。
製造、運輸、販賣專供製造或施用毒品之器具者，處1 年以上7 
年以下有期徒刑，得併科新臺幣1百50萬元以下罰金。
前五項之未遂犯罰之。